# Kwan Sing LIE

#### **PROFIEL SAMENVATTING**

Sterke organisatorische vaardigheden met bewezen sucessen in het behren van meedrere academische projecten/opdrachten. In staat om zelfstandig effectief te werken, evenals resultaten en bevindingen te verdelen in een teamsetting in zowel Nederlands als Engels. Flexibel en in staat om zich aan te passen aan nieuwe vaardigheden en werkomgevingen. Ik ben gespecialiseerd in programmeren, het ontwikkelen van wiskunde en machine learning modellen, en het visualiseren van data en resultaten. Mijn vaardigheden stellen me in staat complexe problemen op te lossen door middel van analytische technieken, algoritmisch denken en duidelijke prestatie van inzichten.

#### CONTACTGEGEVENS

- @ kwansing2000@hotmail.nl
- +31 06 40 16 88 30
- ☐ Dagpauwoogstraat 23, 1432NE AALSMEER

#### PERSOONLIJKE INFORMATIE

Citizenship: Nederlands
Languages: Nederlands
(Vloeiend), Engels (Vloeiend),
Frans (Beginner), Cantonees
(Beginner)

#### **VAARDIGHEDEN**

- C++ , Python, HTML, CSS, Javascript
- Git, Latex, VMWare
- Pandas, NumPy, Tensorflow, Keras, Matplotlib
- Agile werken, CI/CD
- Statistische analyse, tijd management, georganiseerd werken
- Communicatie en samenwerking

## **OPLEIDING**

MSc, Computational Science Universiteit van Amsterdam, Vrije Universiteit Amsterdam. **2022–2024** 

♦ Relevante vakken: Evolutionary Computing, Agent-Based modelling, Computational Finance, Complex System Simulation, Data Mining Techniques

## BSc, COMPUTER SCIENCE. Universiteit Leiden

2019-2022

⋄ Relevante vakken: Algorithms, Linear Algebra, Computer Architecture, Operating Systems, Databases, Statistics, Software Engineering, Data Science Scriptie: 'How to win in Checkers'. Ik heb met succes een Dammen-spel ontwikkeld in C++ en een vergelijkende analyse uitgevoerd van de Minimaxen Monte Carlo Tree Search-algoritmen met betrekking tot hun prestaties in het spelen van het spel.

## **ERVARING**

AFSTUDEER STAGE bij De Nederlandsche Bank - Amsterdam in de Data Science cluster 2024.03-2024.10

- ⋄ Meegewerkt aan het onderzoeksproject 'Plutus': The stability of stablecoins: Are these coins stable or is the stability just a flip of the coin?
- ⋄ Voerde een kwantitatieve analyse uit van de volatiliteit van stablecoins en implementeerde voorspellende modellen met behulp van zowel traditionele econometrische modellen als machine learning-modellen (LSTM en GRU).
- Actief meegedaan aan meetings en bevindingen gedeeld met stakeholders door middel van presentaties en datavisualisaties
- ♦ Workshop bijgewoond met betrekking tot verschillende onderwerpen zoals communicatie, teamwork en crypto
- Workshop georgainseerd over liquidity pools en mijn kennis hierover gedeeld met collega's

MIDDELBARE SCHOOL BIJLES DOCENT Freelance - Amstelveen/Aalsmeer **2020.08-present** 

⋄ Verschillende middelbare scholieren begeleid bij bètavakken zoals Wiskunde A/B, Natuurkunde en Scheikunde, variërend van brugklas tot examenjaar.

BEDIENDE Tanuki Amstelveen - Amstelveen

2017.10-2020.02

 Bied uitstekende klantenservice door gasten hartelijk te verwelkomen, bestellingen nauwkeurig op te nemen en samen te werken met keuken en bar voor een soepele en tijdige service, zelfs tijdens piekuren.

### HOBBIES

Van jongs af aan heb ik altijd aan sport gedaan. In mijn vrije tijd speel ik vaak tennis of ga ik naar de sportschool. Daarnaast doe ik graag andere sportieve activiteiten met vrienden of ga ik uit eten.

Leer meer over mij in mijn portfolio website: LINK